【裁判字號】    89,易,378
【裁判日期】    890710
【裁判案由】    違反毒品危害防制條例
【裁判全文】
臺灣雲林地方法院刑事判決                          八十九年度易字第三七八號
    公  訴  人  臺灣雲林地方法院檢察署檢察官
    被      告  乙○○
右列被告因違反毒品危害防制條例案件，經檢察官提起公訴 (八十九年度偵字第一六
五號），本院判決如左：
    主  文
乙○○施用第貳級毒品，處有期徒刑柒月。
    事  實
一、乙○○前曾因施用第二級毒品案件，經臺灣雲林地方法院以八十八年度毒聲字第
    七三四號裁定送勒戒處所觀察、勒戒後，認無繼續施用毒品之傾向，業經臺灣雲
    林地方法院檢察署檢察官於民國（下同）八十八年七月十二日以八十八年度偵字
    第三四八六號為不起訴處分。然乙○○卻不知悔改，於八十九年一月二十三日十
    九時許前約四日內某時日，在不詳地點施用第二級毒品甲基安非他命（以下簡稱
    安非他命）一次。嗣於八十九年一月二十三日十九時許，在雲林縣斗南鎮○○街
    台汽客運及中華電信旁為警盤查，並經警方採尿送驗呈安非他命陽性反應後，始
    查獲上情。並經臺灣雲林地方法院以八十九年度毒聲字第二七三號裁定送觀察、
    勒戒後，認有繼續施用毒品之傾向，復經本院以八十九年度毒聲字第五八四號裁
    定令乙○○入戒治處所施以強制戒治。
二、案經雲林縣警察局斗南分局報請台灣雲林地方法院檢察署檢察官偵查起訴。
    理  由
一、訊據被告乙○○矢口否認有何右揭施用安非他命之犯行，辯稱：伊於前案經觀察
    、勒戒認無繼續施用毒品之傾向被釋放出來後，未再施用過安非他命云云。經查
    ：按一般人吸用安非他命後，於尿液中檢驗出安非他命之反應時效，須視吸用量
    多少及個人代謝分泌情況而定，吸用量多者，於吸用後四日內仍有可能檢驗出安
    非他命反應，吸用量少者，可能在二十四小時後即難發現安非他命反應，且個人
    體質不同，亦會影響檢出時效，又若未吸用安非他命，採尿送驗則不可能驗有安
    非他命反應，易言之，茍採集之尿液送驗後有安非他命陽性反應，則於採尿前四
    日內必有吸用安非他命之事實，此有行政院衛生署藥物食品檢驗局八十一年二月
    八日八一藥檢壹字第ＯＯ一一五六號函附卷可稽。被告乙○○於八十九年一月二
    十三日十九時許，為警查獲後所採集之尿液，經鑑驗結果有安非他命陽性反應，
    此有雲林縣衛生局編號一一七號煙毒尿液檢驗成績書附卷可稽，本院復將被告乙
    ○○之尿液送法務部調查局覆驗，亦有安非他命陽性反應，此有法務部調查局八
    十九年六月九日八九陸（一）字第八九Ｏ四一四二九號檢驗通知書在卷足憑。揆
    諸上開說明，被告乙○○於八十九年一月二十三日十九時許為警查獲前四日內某
    時日，應曾施用過安非他命一次。公訴意旨雖認：被告乙○○係於八十九年一月
    二十日二十時許，在雲林縣斗南鎮○○里○○路施用安非他命一次云云，無非以
    同時為警查獲之甲○○於警訊時所為之證言，及被告乙○○於八十九年一月二十
    三日十九時許為警查獲後所採集之尿液經鑑驗結果有安非他命陽性反應，為其依
    據。然：
    (1)被告乙○○於警訊、偵查及本院審理時，始終否認曾與甲○○共同施用過安非
      他命，且證人甲○○於偵查中及本院調查時亦均否認曾與被告乙○○共同施用
      過安非他命，則公訴人依甲○○於警訊時所為之證言，認為被告乙○○曾於八
      十九年一月二十日二十時許，在雲林縣斗南鎮○○里○○路曾施用安非他命一
      次，容有誤會；
    (2)如前所述，本件依被告乙○○為警查獲後所採集之尿液經鑑驗結果有安非他命
      陽性反應，僅能認定其曾於八十九年一月二十三日十九時許前約四日內某時日
      ，曾施用安非他命一次，惟與公訴人所起訴之犯罪事實，係屬單一事實，本院
      仍得予以審酌，併此敘明；
    綜上所述，被告乙○○所辯，顯係事後卸責之詞，不足採信。
二、被告乙○○前曾因施用第二級毒品案件，經依臺灣雲林地方法院以八十八年度毒
    聲字第七三四號裁定送觀察、勒戒後，認無繼續施用毒品之傾向，業由臺灣雲林
    地方法院檢察署檢察官於八十八年七月十二日以八十八年度偵字第三四八六號為
    不起訴處分，此有該案不起訴處分書在卷足憑。而被告乙○○於五年內再犯本件
    違反毒品危害防制條例第十條之罪，經依本院八十九年度毒聲字第二七三號裁定
    送觀察、勒戒，有該裁定及八十九年度觀執字第二一九號觀察勒戒處分執行指揮
    書附卷可稽，經觀察、勒戒後認有繼續施用毒品之傾向，此有臺灣雲林看守所附
    設勒戒處所八十九年四月八日雲所境總字第Ｏ七三Ｏ號函附之有無繼續施用毒品
    傾向評估標準紀錄表及證明書各一份在案可考，故本院乃以八十九年度毒聲字第
    五八四號裁定令被告乙○○入戒治處所施以強制戒治，亦有該裁定在案可考。本
    件事證明確，被告乙○○之犯行洵堪認定。
三、核被告乙○○所為，係犯毒品危害防制條例第十條第二項之施用第二級毒品罪。
    被告乙○○持有安非他命之低度行為，為施用安非他命之高度行為所吸收，不另
    論罪。爰審酌被告乙○○犯罪之動機、目的、手段、品行、所受之刺激、智識程
    度、所生之危害及犯罪後矯飾犯行毫無悔意等一切情狀，量處如主文所示之刑，
    以資懲儆。
據上論斷，應依刑事訴訟法第二百九十九條第一項前段，毒品危害防制條例第十條第
二項，判決如主文。
本案經檢察官林豐正到庭執行職務。
中      華      民      國      八十九      年      七    月      十    日
                                         臺灣雲林地方法院刑事第二庭
                                             法  官  倪  彰  鴻
右正本證明與原本無異。
如不服本判決，應於判決送達後十日內向本院提出上訴狀( 應附繕本 )。
                                             書記官  吳  丕  顯
中      華      民      國      八十九      年      七    月      十一  日
毒品危害防制條例第十條
施用第一級毒品者，處六月以上五年以下有期徒刑。
施用第二級毒品者，處三年以下有期徒刑。


司法院資訊處製作；財團法人民間司法改革基金會備份。
